臺灣臺中地方法院民事判決　　　　　　 96年度簡上字第285號
上　訴　人　乙○○
被上訴人　　甲○
上當事人間請求損害賠償事件，上訴人對中華民國96年9月14日
本院台中簡易庭96年度中簡字第4438號第一審判決提起上訴，並
聲請就關於假執行之上訴先為辯論及裁判，本院於96年12月14日
就假執行之上訴部分言詞辯論終結，判決如下：
    主    文
上訴駁回。
原判決關於假執行之裁判，上訴人如以新台幣貳拾捌萬壹仟捌佰
捌拾玖元為被上訴人預供擔保，得免為假執行。
    事實及理由
一、上訴人主張兩造間損害賠償事件，經原審判決上訴人應賠償
    被上訴人新台幣（下同）281,889元，並依職權宣告假執行
    。惟原審判決依職權宣告假執行，卻未同時依職權為債務人
    即上訴人之利益宣告免為假執行，有不公允之處，上訴人對
    原審判決尚有不服。惟被上訴人依該判決聲請鈞院民事執行
    處為強制執行（本院96年度執字第66696號），恐受有不能
    回復之損害，為免損害擴大，爰請依法聲請鈞院就原審關於
    假執行裁判之上訴部分先為裁判，並聲明求為判決：原判決
    有關假執行之裁判廢棄；上訴人願供擔保，請准免為假執行
    。
二、被上訴人則以：原審判決依職權宣告假執行並無違誤，上訴
    人就假執行部分之上訴及聲請供擔保免為假執行均應予駁回
    。並聲明求為判決：上訴人免為假執行之聲請駁回。
三、按第二審法院應依聲請，就關於假執行之上訴先為辯論及裁
    判，民事訴訟法第455條定有明文，是第二審法院依聲請就
    關於假執行之上訴先為辯論及裁判時，應命行必要的言詞辯
    論，其裁判應以判決行之。又法院得宣告准被告預供擔保或
    將請求標的物提存而免為假執行；依前項規定預供擔保或提
    存而免為假執行，應於執行標的物拍定、變賣或物之交付前
    為之，民事訴訟法第392條第2項、第3項定有明文，第二審
    亦不排除此一規定之準用。本件原審判決認被上訴人請求上
    訴人給付281,889元及自96年7月5日起至清償日止按年息5%
    計算之利息，為有理由，而判決本訴部分上訴人應如數給付
    ，且本事件依民事訴訟法第427條第1項之規定應適用簡易程
    序，原審為上訴人本訴敗訴之判決，並依同法第389條第1項
    第3款之規定依職權宣告假執行，並無違誤，上訴人上訴意
    旨指摘此部分原判決不當，為無理由，應予駁回。至上訴人
    於本院陳明願供擔保請求免為假執行，經核於法並無不合，
    應予准許，爰酌定相當擔保金額併予准許之。
四、據上論結，本件上訴人之上訴為無理由，依民事訴訟法第43
    6條之1第3項、第449條第1項、第463條、第392條第2項，判
    決如主文。
中　　華　　民　　國　　96　　年　　12　　月　　28　　日
                  民事第一庭  審判長法  官　蔡王金全
                                    法  官  陳學德
                                    法  官  陳文爵
上正本證明與原本無異。
如對本判決不得上訴。
中　　華　　民　　國　　96　　年　　12　　月　　31　　日
                                    書記官　劉易柔
